【裁判字號】    89,交上易,490
【裁判日期】    890328
【裁判案由】    過失致死
【裁判全文】
臺灣高等法院臺中分院刑事判決              民國八十九年度交上易字第四九○號
    上  訴  人
    即  被  告  丙○○
    選任辯護人  張奕群
右上訴人因過失致死案件，不服臺灣彰化地方法院中華民國八十八年十二月二十日第
一審判決（民國八十七年度交訴字第二三八號，起訴案號：臺灣彰化地方法院檢察署
民國八十七年度偵字第一○三○一號），提起上訴，本院判決如左：
    主      文
上訴駁回。
丙○○緩刑年。
    事實及理由
一、本案經本院審理結果，認第一審判決認事用法，並無違誤，量刑亦妥適，應予維
    持，並引用第一審判決書記載之事實、證據及理由（如附件）。
二、上訴人即被告丙○○上訴意旨否認其有過失，非有理由，應予駁回。又本件承辦
    警員甲○○至車禍現場處理時，上訴人即被告並未在現場，業據證人甲○○結證
    在卷，故本件並無上訴人即被告於甲○○知悉何人係肇事者之前主動陳述其係肇
    事者之自首問題，上訴人即被告另辯稱其係自首云云，亦無理由，併此明。
三、上訴人即被告未曾受有期徒刑以上刑之宣告，有本院被告全國前案紀錄表足按，
    且事後已與被害人駱復華之家屬達成和解，賠償新台幣二百萬元予被害人之家屬
    ，有和解書影本一份在卷可稽，足見其犯後且有悔意，其經此教訓應知警惕，並
    無再犯之虞，本院認上開所宣告之刑以暫不執行為適當，故併予宣告緩刑三年，
    以勵自新。
四、據上論斷，應依刑事訴訟法第三百七十三條、第三百六十八條，刑法第七十四條
    第一款，判決如主文。
本案經檢察官乙○○到庭執行職務。
中      華      民      國     八十九     年      三      月    二十八  日
                                   臺灣高等法院臺中分院刑事第八庭
                                         審判長法  官  羅  得  村
                                               法  官  林  輝  煌
                                               法  官  劉  榮  服
右正本證明與原本無異。
不得上訴。
                                               書記官  林  玉  惠
中      華      民      國     八十九     年      三      月    三十    日
                                Ｄ
臺灣彰化地方法院刑事判決                        八十七年度交訴字第二三八號
    公  訴  人  臺灣彰化地方法院檢察署檢察官
    被      告  丙○○  男二十歲（民國○○○年○月○○○日生）
                        住彰化縣鹿港鎮溝乾里溝乾巷八六號
                        身分證統一編號：Ｚ000000000號
右列被告因過失致死案件，經檢察官提起公訴（八十七年度偵字第一０三０一號），
本院判決如左：
    主      文
丙○○因過失致人於死，處有期徒刑捌月。
    事      實
一、丙○○於民國（下同）八十七年十月十日上午七時許，駕駛ＩＷＢ─五八七號機
    車，沿彰化縣秀水鄉和平巷由西往東行駛，行至該和平巷與雅興街之無號誌交岔
    路口時，應注意左方車應暫停讓右方車先行，而依當時情形又無不能注意之情形
    ，竟疏於注意，未暫停讓沿雅興街由南往北方向駛來由駱復華所駕駛行經無號誌
    交岔路口未減速慢行之重機車先行，致煞車不及而碰撞，造成駱復華人車倒地，
    經送醫後因顱內出血於翌日十二時五十分許不治死亡。
二、案經彰化縣警察局鹿港分局報請臺灣彰化地方法院檢察署檢察官相驗後自動檢舉
偵查起訴。
    理      由
一、訊據被告丙○○坦承右揭事實不諱，復有彰化縣警察局道路交通事故調查報告表
    及照片五幀在卷可稽，而被害人駱復華確因本件車禍致顱內出血死亡，業經臺灣
    彰化地方法院檢察署檢察官督同檢驗員相驗屬，製有相驗屍體證明書、驗斷書及
    勘驗筆錄等在卷可參。按車輛行至無號誌之交岔路口，如同為直行車或轉彎車，
    左方車應暫停讓右方車先行，道路交通安全規則第一百零二條第二款定有明文，
    被告於前揭時地駕車行經和平巷與雅興街之無號誌交岔路口，未注意上開規定，
    以致肇事，其有過失至明，雖駱復華駕車行經無號誌交岔路口未減速慢行作隨時
    停車之準備，亦與有過失，惟仍無解於被告之過失責任，臺灣省彰化縣區車輛行
    車事故鑑定委員會亦同此認定，有該會八十八年十一月五日彰鑑字第八八四０八
    號函附之鑑定意見書在卷可憑，而駱復華確因本件車禍死亡已如前述，被告之過
    失行為與駱復華之死亡間，自具有相當因果關係。本件事證明確，被告犯行堪以
    認定。
二、核被告所為，係犯刑法第二百七十六條第一項之過失致死罪。爰審酌被告應負較
    大之過失責任，及被告於犯罪後坦承犯行，惟至今尚未與駱復華之家屬和解，賠
    償損失等一切情狀，量處如主文所示之刑。
據上論斷，應依刑事訴訟法第二百九十九條第一項前段，刑法第二百七十六條第一項
，罰金罰鍰提高標準條例第一條前段，判決如主文。
中      華      民      國       八十八   年      十二   月      二十   日
                                          法      官  林  慧  英
右正本證明與原本無異。
如不服本判決，應於判決送達後十日內，向本院提出上訴狀( 須附繕本 )。
告訴人或被害人對於判決如有不服具備理由請求檢察官上訴者，其上訴期間之計算係
以檢察官收受判決正本之日期為準。
                                          法院書記官  葉  春  涼
中      華      民      國      八十八   年      十二   月     二十四   日
刑法第二百七十六條
因過失致人於死者，處二年以下有期徒刑、拘役或二千元以下罰金。
從事業務之人，因業務上之過失犯前項之罪者，處五年以下有期徒刑或拘役，得併科
三千元以下罰金。


司法院資訊處製作；財團法人民間司法改革基金會備份。
